臺灣桃園地方法院刑事判決　　　　　　　　　　　　　九十三年度訴字第六九一號
　　公　訴　人　臺灣桃園地方法院檢察署檢察官
　　被　　　告　甲○○
右列被告因違反毒品危害防制條例案件，經檢察官提起公訴（九十三年度毒偵字第二
五九號、九十三年度毒偵字第六四一號），被告於準備程序中就被訴事實為有罪之陳
述，經本院合議庭裁定由受命法官獨任行簡式審判程序，茲判決如左：
    主  文
甲○○連續施用第一級毒品，累犯，處有期徒刑柒月。扣案之第一級毒品海洛因壹包
（毛重拾捌點肆公克），沒收銷燬之。又連續施用第二級毒品，累犯，處有期徒刑肆
月。扣案之第二級毒品安非他命壹包（驗餘毛重肆點陸捌壹公克），沒收銷燬之。應
執行有期徒刑玖月。扣案之第一級毒品海洛因一包（毛重拾捌點肆公克）及第二級毒
品安非他命壹包（驗餘毛重肆點陸捌壹公克），沒收銷燬之。
    事  實
一、甲○○前曾因偽造文書案件，經本院中壢簡易庭於民國九十二年一月三十日以九
    十一年度壢簡字第八七八號簡易判決判處有期徒刑三月，於同年五月三十一日確
    定，並於同年九月十日易科罰金執行完畢，仍不知悔改。甲○○前因施用毒品案
    件，原經本院於八十七年二月二十五日以八十六年度易字第五四０四號判決判處
    有期徒刑四月，因毒品危害防制條例制定公布並提出上訴，經臺灣高等法院以八
    十七年度上易字第二五六三號裁定送觀察、勒戒後，認有繼續施用毒品之傾向，
    再經臺灣高等法院於八十七年八月十九日以八十七年度上易字第二五六三號裁定
    令入戒治處所施以強制戒治一年，於九十一年七月五日強制戒治期滿，經臺灣高
    等法院於九十一年七月三十一日以九十年度上易緝字第七號判決撤銷原判決，改
    判處免刑，於九十一年七月三十一日確定。詎甲○○於五年內復基於施用第一級
    毒品海洛因（下稱「海洛因」）之概括犯意，自九十二年九月十九日下午三時三
    十五分採尿時起回溯一百二十小時期間（公訴意旨誤載為「七十二小時」）內某
    刻起至九十三年六月二日下午十時許止，連續在桃園縣中壢市○○○道路旁等處
    ，以將海洛因摻入香菸吸食之方式，非法施用海洛因多次。又另基於施用第二級
    毒品安非他命（下稱「安非他命」）之概括犯意，自九十三年一月十日下午某時
    許起至同年六月二日下午十時許止，連續在在友人停放在中壢市某處之自小客車
    內等處，以將安非他命放在錫箔紙上加熱吸食或是將安非他命放在燈泡內點火，
    用吸管吸食安非他命燃燒後的煙等方式，非法施用安非他命多次。
二、查獲經過：
  (一)因警方通知甲○○於九十二年九月十九日前往桃園縣警察局中壢分局採尿送驗，
    結果呈嗎啡陽性反應。
  (二)於九十三年一月十二日凌晨一時許，在中壢市○○○街三十四號樓梯間為警查獲
    ，並扣得安非他命一包（驗餘毛重四點六八一公克），經警採其尿液送驗，結果
    呈安非他命陽性反應。
  (三)於九十三年六月三日下午七時三十分許，在中壢市○○○街十八號二樓二０三室
三、案經桃園縣警察局中壢分局、平鎮分局報請臺灣桃園地方法院檢察署檢察官偵查
    起訴及移送併案審理。甲○○於準備程序中為有罪之陳述，經本院合議庭裁定由
    受命法官獨任行簡式審判程序。
    理  由
一、事實認定：
  (一)右揭犯罪事實，業經被告甲○○於本院審理中坦承不諱。而被告於右揭時地經警
    採尿送驗結果，經分送昭信科技顧問股份有限公司及桃園縣衛生局鑑定結果，分
    呈嗎啡及安非他命陽性反應，此有昭信科技顧問股份有限公司濫用藥物陽性檢體
    檢驗報告及桃園縣衛生局不法藥物尿液檢定書各一紙附卷可稽。另扣案之白色粉
    末一包（九十三年度安保管字第六三號），經送行政院衛生署管制藥品管理局鑑
    定結果，確含有第二級毒品安非他命（驗餘毛重四點六八一公克）成分，此有行
    政院衛生署管制藥品管理局檢驗成績書一紙在卷可稽；移送併案部分扣案之白色
    粉末一包（九十三年度保管字第二九七二號），復有搜索扣押筆錄二份、扣案海
    洛因之照片一幀附卷供參，及有如事實欄所載之毒品扣案可佐。按初次吸食或施
    打煙毒及麻醉藥品者，經人體代謝作用於八小時之內，即有約百分之八十之量排
    出，二十四小時之後，續有約剩餘量百分之九十再排出，七十二小時之後仍有殘
    餘微量排出，吸食或施打者個人體質不同，其排出時間亦會有所差異，尤其成癮
    者（抗藥性強）其於吸食後一百二十小時內所採之尿液，配合較具公信力之儀器
    （如氣相質譜儀），仍可能被檢測出，此有憲兵司令部八十年鑑驗字第○九九九
    號函意旨可供參照。本件被告於事實欄二(一)、(二)所載時、地，為警查獲後所採尿
    液，經檢驗後既呈前開毒品陽性反應，此外，復有扣案海洛因及安非他命可佐。
    是被告前開任意性自白，核與事實相符，洵堪採信。
  (二)本案被告曾因施用毒品案件，原經本院於八十七年二月二十五日以八十六年度易
    字第五四０四號判決判處有期徒刑四月，因毒品危害防制條例制定公布並提出上
    訴，經臺灣高等法院以八十七年度上易字第二五六三號裁定送觀察、勒戒後，認
    有繼續施用毒品之傾向，再經臺灣高等法院於八十七年八月十九日以八十七年度
    上易字第二五六三號裁定令入戒治處所施以強制戒治一年，於九十一年七月五日
    強制戒治期滿，經臺灣高等法院於九十一年七月三十一日以九十年度上易緝字第
    七號判決撤銷原判決，改判處免刑，於九十一年七月三十一日確定（第一次施用
    ）等情，此有臺灣高等法院被告全國前案紀錄表、臺灣桃園地方法院檢察署前案
    資料查註紀錄表及臺灣高等法院九十年度上易緝字第七號刑事判決書各乙份在卷
    可按。依上開說明，被告係於強制戒治執行完畢釋放後五年內再犯本案之罪。不
    論依修正前或修正後毒品危害防制條例之規定，均應依法起訴。檢察官予以起訴
    ，即無不合。
  (三)綜此，本案事證明確，被告犯行洵堪認定，應予依法論科。
二、核被告甲○○所為，係犯毒品危害防制條例第十條第一項之施用第一級毒品海洛
    因罪及同條第二項之施用第二級毒品安非他命罪。其持有第一級、第二級毒品之
    低度行為，為其施用第一級、第二級毒品之高度行為所吸收，均不另論罪。被告
    先後多次施用海洛因及先後多次施用安非他命之犯行，各時間緊接，方法相同，
    觸犯構成要件相同之罪名，顯係基於概括犯意為之，各為連續犯，各應依刑法第
    五十六條規定論以一罪，並均加重其刑。又被告所犯上開二罪，犯意各別，罪名
    不同，應予分論併罰。另被告前曾因偽造文書案件，經本院中壢簡易庭於九十二
    年一月三十日以九十一年度壢簡字第八七八號簡易判決判處有期徒刑三月，於同
    年五月三十一日確定，並於同年九月十日易科罰金執行完畢等情，有臺灣桃園地
    方法院檢察署刑案資料查註紀錄表及臺灣高等法院被告全國前案紀錄表各一份在
    卷可稽，其於受有期徒刑執行完畢後，五年內再犯本件有期徒刑以上之罪者，為
    累犯，應依刑法第四十七條規定，加重其刑。公訴人雖僅就被告所涉於九十二年
    九月十九日下午三時三十五分採尿時起回溯一百二十小時期間內某刻之施用海洛
    因犯行，及九十三年一月十日下午某時許之施用安非他命犯行部分提起公訴，然
    檢察官就犯罪事實一部起訴者，其效力及於全部，本件被告經移送併案審理之施
    用海洛因、安非他命之犯罪事實，與前揭論罪科刑之部分，有連續犯之裁判上一
    罪關係，業如前述，本院自應就此部分犯行併予審理之。爰審酌被告犯罪之目的
    、動機、手段、被告前有施用毒品素行、被告之品行、智識程度、犯罪後所生損
    害及被告犯罪後坦承不諱之態度等一切情狀，量處如主文所示之刑，並定其應執
    行之刑，以示懲儆。
三、扣案之海洛因一包（毛重十八點四公克）內之海洛因成分，及安非他命一包（行
    政院衛生署管制藥品管理局檢驗成績書所載驗餘毛重為四點六八一公克）內之安
    非他命成分，均係本案查獲之毒品，均應依毒品危害防制條例第十八條第一項前
    段規定，沒收銷燬之。
四、按被告所犯為死刑、無期徒刑、最輕本刑三年以上有期徒刑之罪或高等法院管轄
    第一審案件以外之罪，經被告於準備程序就被訴事實為有罪之陳述，經告知簡式
    審判程序之旨，並聽取被告及檢察官之意見後，經本院合議庭依刑事訴訟法第二
    百七十三條之一規定，裁定由受命法官獨任進行簡式審判程序審理，併予敘明。
據上論斷，應依刑事訴訟法第二百七十三條之一第一項、第二百九十九條第一項前段
，毒品危害防制條例第十條第一項、第二項、第十八條第一項前段，刑法第十一條前
段、第五十六條、第四十七條、第五十一條第五款，判決如主文。
本案經檢察官魏雯祈到庭執行職務。
中      華      民      國    九十三    年      七     月       二十九  日
                              臺灣桃園地方法院刑事第一庭
                                  法  官  胡芷瑜
右正本證明與原本無異。
如不服本判決，應於判決送達後十日內向本院提出上訴狀（應附繕本），上訴於臺灣
高等法院。
                                  書記官  劉晨輝
中      華      民      國    九十三    年      七     月       二十九  日
附論罪科刑依據之法條：
毒品危害防制條例第十條
施用第一級毒品者，處六月以上五年以下有期徒刑。
施用第二級毒品者，處三年以下有期徒刑。
